臺灣基隆地方法院刑事判決　　　　　　　93年度簡上字第81號
上　訴　人　臺灣基隆地方法院檢察署檢察官
被　　　告　丙○○　男　29歲（民國64年11月5日生）
上列上訴人因被告竊盜案件，不服本院中華民國93年6 月11日93
年度基簡字第476號第一審簡易判決（聲請案號：93年度偵字第
1531、1878號）提起上訴，及移送併案辦理（93年度偵字第2240
），本院管轄之第二審合議庭判決如下：
    主      文
上訴駁回。
    事實及理由
一、本案經本院審理結果，認原審簡易判決以被告係犯刑法第
    320 條第1 項之竊盜罪，判處被告有期徒刑6 月，如易科罰
    金以300 元折算1 日，經核其認事用法均無違誤，量刑亦屬
    適當，應予維持，並引用第一審簡易判決書所記載之事實、
    證據及理由（如附件）。
二、上訴人臺灣基隆地方法院檢察署檢察官上訴及移送併辦意旨
    略以：被告丙○○除有原審判決所認定之竊盜犯行外，又於
    於民國93年5 月1 日晚間9 時許，在基隆市○○路76巷8 號
    被害人甲○○住處內，趁甲○○不注意之際，竊取甲○○所
    有放置於皮夾內之現金新台幣9000元得手（臺灣基隆地方法
    院檢察署93年度偵字第2240號），因認被告此部分涉有刑法
    第320 條第1 項竊盜罪嫌，並與前揭竊盜罪間有連續犯之裁
    判上一罪關係，原審未及審酌，此部分漏未裁判，因而請求
    將原審判決撤銷，另為適法之判決云云。
三、被告丙○○於本院準備程序及審理中對於93年4 月9 日下午
    五時許先後二次進入基隆市○○街3 號統一超商內竊取店內
    玉山高梁酒二瓶之事實坦承不諱，惟否認有於93年5 月9 日
    晚間8 時十分許在基隆市○○區○○路394 之5 號「牛牛汽
    車工作室」旁防火巷內竊取丁○○所有之汽車排氣管、裝廢
    機盆、汽車傳動軸等物及上訴意旨所指於93年5 月1 日晚間
    9 時許，在基隆市○○路76巷8 號竊取被害人甲○○皮夾內
    之現金新台幣9000元等犯行，辯稱：「其沒有於上開時間去
    牛牛汽車工作室及甲○○住處偷東西」等語。
四、本院查：
  (一)被告二次竊取統一超商內玉山高梁酒部分：
    被告於警詢、偵查及本院準備程序、審理時自白前揭事實
      不諱。
    證人乙○○於本院審理時證述目睹被告進入超商內竊取架
      上放置之玉山高梁酒等情明確。
    贓物認領保管收據1 紙、監視錄影帶1 卷、錄影帶翻拍照
      片33張可證。
    本院93年12月7 日勘驗筆錄一份，勘驗結果：被告於案發
      當日下午二次進入超商店內，蹲在架子前面竊取架上之高
      梁酒二瓶，藏置於外套內，匆忙離去。
  (二)被告竊取「牛牛汽車工作室」被害人丁○○財物部分：
    證人丁○○於偵查中指證親眼目擊被告進入防火巷內竊取
      其財物，並經被害人追獲被告之事實明確。
    贓物認領保管收據1 紙、失竊物品照片2 張、現場照片10
      張。
    被告雖否認上開犯行，辯稱：其平時都在路邊撿廢紙，案
      發時並未進入防火巷偷東西云云。惟查：前揭竊盜事實，
      業據證人丁○○於偵查中指證歷歷，並有前揭物證可資佐
      證，被告於警詢、偵查中亦自承有進入「牛牛汽車工作室
      」旁防火巷內，經被害人追呼後逃離現場，被害人追趕並
      將其扭送警局之事實，足徵被告確係進入防火巷內竊取財
      物之人，其前揭所辯，無非係事後卸責之詞，不足採信。
  (三)綜上，本件事證明確，被告連續竊盜之犯行，足堪認定，應
    依法論科。
五、至於上訴人認被告另涉犯竊取被害人甲○○前開財物，係以
    ：被害人甲○○於警詢中指訴前述事實綦詳，及被告丙○○
    於警詢中自白犯行，為其論據。經查：
  (一)按「被告以外之人於審判外之言詞或書面陳述，除法律有規
    定者外，不得作為證據」、「被告以外之人於審判中有下列
    情形之一，其於檢察事務官、司法警察官或司法警察調查中
    所為之陳述，經證明具有可信之特別情況，且為證明犯罪事
    實之存否所必要者，得為證據：一、死亡者。二、身心障礙
    致記憶喪失或無法陳述者。三、滯留國外或所在不明而無法
    傳喚或傳喚不到者。四、到庭後無正當理由拒絕陳述者」，
    刑事訴訟法第159 條第1 項、第159 條之3 分別定有明文。
    查證人即被害人甲○○屢經檢察官於偵訊中傳喚及本院審理
    中二次合法傳喚均未到場，且公訴人所舉被害人甲○○於93
    年5 月12日於基隆市警察局第一分局警員調查中所製作警詢
    筆錄之證據方法，已經被告爭執其證據能力；依檢察官之論
    告，固為證明被告犯罪所必要，然查甲○○上開於警詢調查
    中所為指訴，並無其他任何證據證明其所言具有可信之特別
    情況。是則，依上開規定，前述被害人甲○○之警詢筆錄，
    要難逕採為證據。
  (二)次按「刑事訴訟法第156 條第2 項規定，被告雖經自白，仍
    應調查其他必要之證據，以察其是否與事實相符。立法目的
    乃欲以補強證據擔保自白之真實性；亦即以補強證據之存在
    ，藉之限制自白在證據上之價值。而所謂補強證據，則指除
    該自白本身外，其他足資以證明自白之犯罪事實確具有相當
    程度真實性之證據而言。雖其所補強者，非以事實之全部為
    必要，但亦須因補強證據與自白之相互利用，而足使犯罪事
    實獲得確信者，始足當之」，最高法院74年台覆字第10 號
    判例要旨參照。經本院勘驗被告警詢錄音帶內容，被告雖曾
    於警詢時坦承「是拿取被害人皮夾內的五百元」、「我沒有
    算多少錢，大概幾千元吧」等語（見本院93年10月26日勘驗
    筆錄），惟該被告之上開自白並無其他積極證據可補強其真
    實性，且證人即製作被告警詢筆錄之員警蘇俊展亦詰證稱：
    問筆錄時被告一下有承認，一下又不太承認，先說拿500 元
    ，又說拿了多少錢不知道等語（見本院94年1 月18日審判筆
    錄），足證被告於警詢中對於究竟有無行竊被害人甲○○現
    金9000元一節，亦前後供述不一致。依前揭說明，顯然不得
    僅以被告於警詢中曾經所做之自白，逕為被告此部分竊盜犯
    行有罪之判斷。
  (三)綜上所述，上訴及移送併辦意旨謂被告另於93年5 月1 日晚
    間9 時許，在基隆市○○路76巷8 號被害人甲○○住處內竊
    取甲○○所有皮夾內之現金9000元等情，顯然容有合理之懷
    疑存在，上訴人所舉之證據尚不足以證明被告確有竊盜被害
    人甲○○財物之犯行；被告此部分之竊盜犯行既不能證明，
    則此部分（即93年度偵字第2240號）與原審簡易判決處刑部
    分應無連續犯裁判上一罪之關係，復未經起訴，本院無從併
    予審理，應退回檢察官另為妥適之處理。
六、核被告所為，係犯刑法第320 條第1 項之竊盜罪。被告先後
    3 次竊盜犯行，時間緊接，手法相同，所犯係構成要件同一
    之罪名，顯係出於概括犯意反覆為之，為連續犯，應依刑法
    第56條之規定論以一竊盜罪，並加重其刑。又被告前曾因妨
    害兵役及竊盜案件，經本院分別判處有期徒刑3 月、6 月確
    定，合併定應執行刑為有期徒刑8 月確定，並於93年3 月3
    日執行完畢，有臺灣基隆地方法院檢察署刑案資料查註紀錄
    表及臺灣高等法院被告全國前案紀錄表在卷可按，其於有期
    徒刑執行完畢後，5 年內再犯本案有期徒刑以上之竊盜罪，
    為累犯，依法應遞加重其刑。
七、原審審酌被告曾有多次竊盜前科，素行不佳，經歷次偵審程
    序，仍未能記取教訓並進而改過遷善，妄圖不勞而獲，其手
    段殊不足取，觀念極待矯治，犯罪後於偵查中否認犯行、態
    度不佳等一切情狀，援引刑事訴訟法第449 條第1 項前段、
    第454 條第2 項、刑法第56條、第320 條第1 項、第47條、
    第41條第1 項前段、罰金罰鍰提高標準條例第1條 前段、第
    2 條規定，判處被告有期徒刑6 月，並諭如易科罰金之折算
    標準，經核其認事用法並無違誤，量刑亦屬恰當，應予維持
    。上訴人認有連續犯部分未及斟酌審判，而指摘原審簡易判
    決不當，請求撤銷原判決，另為適當之判決等情，並無理由
    ，應予駁回。
據上論斷，應依刑事訴訟法第455 條之1 第1 項、第3 項、第
368 條、第373 條，判決如主文。
本案經檢察官樊家妍到庭執行職務。
中　　華　　民　　國　　94　　年　　2 　　月　　16　　日
                  刑事第一庭審判長法  官  邱志平
                                  法  官  劉桂金
                                  法  官  汪梅芬
以上為正本係照原本作成。
本件判決不得上訴。
中　　華　　民　　國　　94　　年　　2 　　月　　16　　日
                                  書記官  賴敏慧
